【裁判字號】    95,交聲,99
【裁判日期】    950920
【裁判案由】    違反道路交通管理處罰條例
【裁判全文】
臺灣宜蘭地方法院交通事件裁定
原處分機關  交通部公路總局臺北區監理所宜蘭監理站
異  議  人
即受處分人  甲○○
上列異議人即受處分人因違反道路交通管理處罰條例案件，對於
交通部公路總局臺北區監理所宜蘭監理站於民國95年6月30 日所
為之處分（處分案號：宜監字第裁 43－A00000000號）聲明異議
，本院裁定如下:
    主  文
異議駁回。
    理  由
一、原處分意旨略以：異議人即受處分人甲○○於民國95年 3月
    6日上午8時35分許，駕駛車牌號碼U3-6000 號自用一般小客
    車，行經辛亥路3 段，違反禁止進入標誌，經臺北市政府警
    察局大安分局員警照相採證，逕行掣單舉發（舉發案號：A0
    0000000號），原處分機關乃依道路交通管理處罰條例第 60
    條第2項第3款及第63條第1項第1款之規定，裁處新臺幣（下
    同）1,800元，並記違規點數1點。
二、異議意旨略以：異議人係遵照交通警察之指揮往前行，豈料
    竟遭拍照舉發。
三、按行為後法律或自治條例有變更者，適用行政機關最初裁處
    時之法律或自治條例；但裁處前之法律或自治條例有利於受
    處罰者，適用最有利於受處罰者之規定，行政罰法第5 條定
    有明文。查道路交通管理處罰條例業於94年12月28日修正公
    布，並於95年7 月1 日施行，惟本件違規行為發生時及原處
    分機關裁決時，均在該條例施行前，揆諸上揭規定，應適用
    修正前之規定，無新舊法比較適用問題，合先敘明。次按，
    駕駛人駕駛汽車，應遵守道路交通標誌、標線、號誌之指示
    ，並服從執行交通勤務之警察或依法令執行指揮交通及交通
    稽查任務人員之指揮，道路交通安全規則第90條訂有明文。
    又汽車駕駛人，駕駛汽車有不遵守道路交通標誌、標線、號
    誌之指示，而道路交通管理處罰條例第2 章別無其他處罰規
    定者，處新臺幣900以上1,800百元以下罰鍰；汽車駕駛人駕
    駛汽車違反上開規範者，除應科處罰鍰外，並記違規點數 1
    點，道路交通管理處罰條例第 60條第2項第3款、第63條第1
    項第1款分別定有明文。
四、異議人坦認確實於上開時、地違反禁止進入標誌，惟辯稱：
    係遵守交通警察之指揮始違規併入平面車道云云。經查：依
    卷附現場採證照片3張所示，異議人駕駛車牌號碼U3-6000號
    自用一般小客車，於95年3月6日上午8時35分許，沿國道3號
    台北聯絡道往辛亥路3段方向行駛，行經辛亥路3段時，車道
    上設有標示「07-09 （例假日除外）小型車禁止併入平面車
    道」之紅色禁止進入標誌，指示該路段平面車道於每日 7時
    至9 時（假日除外）之時段內禁行自用小客車駛入，惟異議
    人未遵守該行車管制標誌之指示，逕自駕駛前開車號汽車行
    駛於管制區內，異議人之違規事實足堪認定（卷第19頁）。
    異議人雖辯稱係服從交通警員之指揮云云，惟依卷附照片所
    示，於進入地下道車道上所設置之交通管制號誌係呈現允許
    直行之綠燈狀態，而直行進入地下道與汽車不可併入平面車
    道，並不相違背，是以，即便有交通警察在場指揮，亦係指
    揮異議人直行進入地下道，避免交通之壅塞，而非允許其併
    入平面車道，異議人所辯即不可採。
五、綜上，本件異議人確有不遵守道路交通標誌指示之違規事實
    ，原處分機關依修正前道路交通管理處罰條例第60條第2 項
    第3款、第63條第1項及違反道路交通管理事件統一裁罰基準
    及處理細則第43條、第44條、第61條之規定，裁處異議人罰
    鍰1,800元，並記違規點數1點，核無不當。本件聲明異議為
    無理由，應予駁回，爰依道路交通案件處理辦法第19條，裁
    定如主文。
中    華    民    國    95    年    9     月    20    日
                  交通法庭法  官  楊坤樵
以上正本證明與原本無異。
如不服本裁定，應於裁定送達後5日內，向本院提出抗告狀。（
應附繕本）
                          書記官  謝佩欣
中    華    民    國    95    年    9     月    22    日


司法院資訊處製作；財團法人民間司法改革基金會備份。
